【裁判字號】    94,訴,2624
【裁判日期】    950301
【裁判案由】    毒品危害防制條例
【裁判全文】
臺灣高雄地方法院刑事判決              94年度訴字第2624號
公  訴  人  臺灣高雄地方法院檢察署檢察官
被      告  甲○○
                    另案羈押於臺灣高雄看守所
上列被告因違反毒品危害防制條例案件，經檢察官提起公訴（94
年度毒偵字第5624號）及移送併案審理（94年度毒偵字第5807、
7333、8313號），被告於本院準備程序中就被訴事實為有罪之陳
述，受命法官於聽取當事人之意見後，本院合議庭裁定改由受命
法官獨任以簡式審判程序審理，判決如下：
    主  文
甲○○連續施用第一級毒品，累犯，處有期徒刑壹年，扣案之第
一級毒品海洛因柒包（含袋重合計貳點壹肆公克）、殘留海洛因
注射針筒貳支、止血帶壹條，均沒收銷燬之，未使用之注射針筒
支，沒收之。
    犯罪事實及理由
一、犯罪事實：
    甲○○前因竊盜、詐欺等案件，分別經本院於92年10月16日
    ，以92年度易字第1833號，於93年4 月30日，以93年度簡字
    第2046號判處有期徒刑6 月、3 月，並定應執行刑8 月確定
    ，並於93年11月21日縮刑期滿執行完畢。又甲○○因施用第
    一級毒品案件，經本院裁定送觀察勒戒，因有繼續施用毒品
    傾向，復經本院於92年9 月25日，以92年度毒聲字第5884號
    裁定令入戒治處所，施以強制戒治1 年；嗣因戒治處分已逾
    6 月，且戒治處遇成效合格，已無繼續強制戒治之必要，先
    於93年3 月26日釋放，並經臺灣高雄地方法院檢察署檢察官
    於93年4 月1 日，以93年度戒毒偵字第225 號為不起訴處確
    定在案。詎其猶不思悔悟、戒除毒癮，於強制戒治執行完畢
    釋放後5 年內，復基於施用第一級毒品海洛因之概括犯意，
    自94年4 月中旬某日起，至94年10月1 日下午某時止，在其
    位於高雄市左營區○○○路82巷15號之租屋處及不特定之公
    廁內，以海洛因摻水用針筒注射體內之方式，連續施用第一
    級毒品海洛因，平均約3 、5 天施用1 次。嗣分別於94 年6
    月24日下午6 時10分許，在高雄市左營區○○○路6 巷口前
    ，為警當場查獲，並扣得第一級毒品海洛因1 小包；同年6
    月29日下午4 時10分許，在高雄市左營區○○○路82巷15號
    前，為警查獲，並扣得第一級毒品海洛因2 小包；同年8 月
    24日下午1 時許，在高雄市○○區○○路96號前，為警查獲
    ，並於同日下午1 時10分許，在高雄市○○區○○路57 7號
    3 樓B2住處扣得注射針頭5 支、止血帶1 條；於同年10 月3
    日16時30分許，在高雄市左營區○○○路祥和山莊圍牆邊，
    為警當場查獲，並扣得第一級毒品海洛因4 小包，始知上情
    。
二、證據名稱：
  (一)被告甲○○於警詢、偵訊及本院審理中之自白。
  (二)扣案物品、高雄市政府警察局左營分局扣押筆錄、扣押物品
    目錄表，內政部警政署保安警察第三總隊第二大隊搜索、扣
    押筆錄、扣押物品目錄表。
  (三)高雄市立凱旋醫院濫用藥物尿液檢驗報告（報告日期：94年
    7 月4 日，轉碼編號：00000000；報告日期：94年7 月11日
    ，轉碼編號：00000000；報告日期：94年9 月6 日，轉碼編
    號：A00000000；報告日期：94年10月11日，轉碼編號：A00
    000000）。
  (四)法務部調查局鑑定通知書（調科壹字第220020800 、000000
    000、000000000 號）。
  (五)高雄醫學大學附設中和紀念醫院檢驗報告（報告編號第9410
    ─142～148號）。
  (六)臺灣高等法院被告前案紀錄表、臺灣高雄地方法院被告院內
    索引卡紀錄表、臺灣高雄地方法院檢察署刑案資料查註紀錄
    表。
三、核被告甲○○所為，係犯毒品危害防制條例第10條第1 項施
    用第1 級毒品海洛因罪。被告施用前後持有第1 級毒品海洛
    因之低度行為，應分別為施用之高度行為所吸收，均不另論
    罪。被告先後多次施用第1 級毒品海洛因之犯行，時間緊接
    ，方法相同，所犯構成要件相同之罪名，顯係基於概括犯意
    反覆為之，為連續犯，應依刑法第56條之規定以一罪論，並
    加重其刑。至檢察官移送併案審理部分（臺灣高雄地方法院
    檢察署檢察官94年度毒偵字第5807、7333、8313號）及其餘
    被告於本院審理中自白施用第1 級毒品之部分，因與起訴部
    分具有連續犯之裁判上一罪關係，基於審判不可分原則，本
    院自得加以審究，併予敘明。又被告前因竊盜、詐欺等案件
    ，分別經本院於92年10月16日，以92年度易字第1833號，於
    93年4 月30日，以93年度簡字第2046號判處有期徒刑6 月、
    3 月，並定應執行刑8 月確定，並於93年11月21日縮刑期滿
    執行完畢，有上開臺灣高等法院被告前案紀錄表、本院被告
    院內索引卡紀錄表、臺灣高雄地方法院檢察署刑案資料查註
    紀錄表附卷可稽，其於5 年內再犯本件有期徒刑以上之罪，
    為累犯，依刑法第47條之規定應加重其刑，復依刑法第70條
    之規定，遞加之。爰審酌被告前因施用第1 級毒品，於93年
    3 月26日強制戒治執行完畢釋放後，未滿5 年即故態復萌，
    自94年4 月中旬某日起，至94年10月1 日下午某時止，長期
    連續施用第1 級毒品海洛因，期間為警查獲竟達四次之多，
    仍不思反省自制，無視於毒品對於自身健康之戕害及國家對
    於杜絕毒品犯罪之禁令，惡性非輕，本諸施用毒品者均有相
    當程度之生理成癮性及心理依賴性，其犯罪心態與一般刑事
    犯罪之本質並不相同，且被告係於5 年內再犯毒品危害防制
    條例第10條施用第1 級毒品之犯行，依同條例之規定，無需
    再經觀察、勒戒及強制戒治之刑事處遇程序，為兼顧被告斷
    絕生理成癮性及心理依賴性之必要，量刑實不宜過輕，參酌
    被告犯後業已坦承犯行，態度良好、頗具悔意等一切情狀，
    量處如主文所示之刑。扣案之海洛因共7 包為毒品危害防制
    條例第2 條第2 項第1 款規定之第一級毒品，有上開法務部
    調查局鑑定通知書附卷可稽；及扣案之注射針筒2 支、止血
    帶1 條，經送驗後均呈海洛因陽性反應，亦有前揭高雄醫學
    大學附設中和紀念醫院檢驗報告在卷為憑，因與各該管制毒
    品在物理上皆難以析離，爰均依毒品危害防制條例第18條第
    1 項前段之規定予以宣告沒收銷燬之。另扣案未使用過之注
    射針筒3 支，為被告所有預備供施用毒品之用，業據被告供
    陳在卷，應依刑法第38條第1 項第2 款之規定宣告沒收之。
四、依刑事訴訟法第273 條之1 第1 項、第299 條第1 項前段、
    第310 條之2 、第454 條第1 項，毒品危害防制條例第10條
    第1 項、第18條第1 項前段，刑法第11條、第56條、第47條
    、第70條、第38條第1 項第2 款，判決如主文。
中    華    民    國    95    年    3     月    1     日
                  刑事第十一庭  法  官  戰諭威
以上正本證明與原本無異。
如不服本判決，應於判決送達後10日內，向本院提出上訴狀。
中    華    民    國    95    年    3     月    1     日
                                書記官  林佳蓉
附錄本判決論罪之法條：
毒品危害防制條例第10條：
施用第一級毒品者，處六月以上五年以下有期徒刑。
施用第二級毒品者，處三年以下有期徒刑。


司法院資訊處製作；財團法人民間司法改革基金會備份。
